【裁判字號】    99,交易,15
【裁判日期】    990325
【裁判案由】    過失致死等
【裁判全文】
臺灣苗栗地方法院刑事判決              99年度交易字第15號
公  訴  人  臺灣苗栗地方法院檢察署檢察官
被      告  甲○○
上列被告因過失致死等案件，經檢察官提起公訴（99年度撤緩偵
字第8 號），因被告於本院準備程序時就被訴事實為有罪之陳述
，經告知簡式審判程序之旨，並聽取當事人之意見後，本院合議
庭裁定改由受命法官獨任依簡式審判程序進行，並判決如下：
    主  文
甲○○犯不能安全駕駛動力交通工具罪，處有期徒刑參月；又犯
過失致人於死罪，處有期徒刑柒月。應執行有期徒刑捌月。緩刑
貳年，並應向公庫支付新臺幣貳萬元。
    事  實
一、甲○○於民國98年5 月19日晚上，在苗栗縣頭份鎮○○○路
    其所經營之「老爹鯛魚大王」小吃店內飲用啤酒，已達不能
    安全駕駛動力交通工具之程度，仍執意於翌日凌晨0 時許，
    酒後騎乘車牌號碼DUB-219 號輕型機車，搭載孫女林語宸欲
    返回頭份鎮○○路922 號6 樓之2 住處。於98年5 月20日凌
    晨0 時50分許，其沿頭份鎮○○路由東往西方向行駛，途經
    該路段與中華路交岔路口時，本應注意汽（機）車行駛至交
    岔路口時，行進應遵守燈光號誌之指示，而其行向之號誌當
    時係正常運作之閃光紅燈，表示「停車再開」，車輛應減速
    接近，先停止於交岔路口前，讓幹道車優先通行後認為安全
    時，方得續行，而依當時天候晴、光線為夜間有照明、路面
    乾燥無缺陷、道路無障礙物、視距良好，並無不能注意之情
    事，竟因酒後疏未注意及此，貿然駛出穿越前開交岔路口，
    此時適有劉子玄（另因酒後駕車、過失致死、肇事逃逸等罪
    ，經本院判處應執行有期徒刑2 年5 月確定）酒後駕駛車牌
    號碼5903-TX 號自用小客車，沿頭份鎮○○路由北往南方向
    行駛，途經前開交岔路口時，亦因酒後駕車反應遲鈍，疏未
    注意車前狀況，隨時採取必要之安全措施，及其車行方向號
    誌當時為閃光黃燈，車輛應減速接近，小心通過，兩車避煞
    不及而生撞擊，造成林語宸受有外傷性出血性休克、頭部外
    傷、顱內出血、頸椎骨折及胸腹部挫傷等傷害，經送醫急救
    仍不治死亡；甲○○亦受有頭部外傷併硬腦膜下腔及蜘蛛網
    膜下腔出血、顏面神經麻痺、右腓股骨折、右手多處擦傷及
    高血壓等傷害，經送醫後檢測其血液中酒精濃度高達215.4M
    G/DL（經換算為吐氣中酒精濃度為1.07MG/L），而查獲上情
    。
二、案經苗栗縣警察局頭份分局報請臺灣苗栗地方法院檢察署檢
    察官偵查，並經准予緩起訴處分後，因甲○○未遵期支付緩
    起訴處分金及未參加酒醉駕車團體輔導等事由，予以撤銷緩
    起訴處分並提起公訴。
    理  由
一、查本件被告甲○○所犯並非死刑、無期徒刑、最輕本刑為3
    年以上有期徒刑之罪或高等法院管轄第一審案件，而被告於
    準備程序進行中，就被訴事實為有罪之陳述，經法官告知簡
    式審判程序之旨，並聽取公訴人及被告之意見後，本院認適
    宜改依簡式審判程序進行，爰依刑事訴訟法第273 條之1 第
    1 項之規定，由本院合議庭裁定由受命法官獨任進行簡式審
    判程序，合先敘明。
二、上開犯罪事實，業據被告甲○○於本院坦承不諱，核與證人
    鄭昌義、乙○○、劉子玄之證述大致相符，並有酒精測定紀
    錄表、道路交通事故調查報告表及現場圖、肇事現場及肇事
    車輛照片、甲○○車禍受傷之馬偕紀念醫院診斷證明書、為
    恭紀念醫院出具之林語宸法醫病歷摘要、臺灣苗栗地方法院
    檢察署相驗屍體證明書、相驗筆錄、履勘現場筆錄、現場履
    勘照片等在卷可證。按汽車行駛至交岔路口，其行進應遵守
    燈光號誌之指示，又閃光紅燈表示「停車再開」，車輛應減
    速接近，先停止於交岔路口前，讓幹道車優先通行後認為安
    全時，方得續行，道路交通安全規則第102 條第1 項第1 款
    及道路交通標誌標線號誌設置規則第211 條第1 項分別訂有
    明文，被告於上開時地騎乘機車，自應遵守前揭規定。而本
    件車禍發生時，天候晴、光線為夜間有照明、路面乾燥、無
    缺陷及無障礙物、視距良好等情，有上開道路交通事故調查
    報告表在卷可參，依當時情形，並無不能注意之特別情事。
    詎被告竟在酒後達不能安全駕駛動力交通工具之時，仍執意
    騎乘機車，於行經該閃光紅燈路口時，未減速接近，先停止
    於交岔路口前，讓幹道車優先通行後認為安全時始續行，以
    致肇事而使林語宸死亡，足見被告有過失，且其過失行為與
    林語宸死亡結果具有相當因果關係。從而，被告之自白與事
    實相符，應堪採信，本件事證明確，被告犯行已堪認定，應
    依法論科。
三、核被告所為，係犯刑法第185 條之3 不能安全駕駛動力交通
    工具罪，及同法第276 條第1 項過失致人於死罪。被告係酒
    醉駕車因而致被害人林語宸死亡，應依道路交通管理處罰條
    例第86條第1 項之規定，加重其刑。又被告所犯不能安全駕
    駛動力交通工具罪及過失致死罪2 罪間，犯意各別，行為互
    殊，應予分論併罰。爰審酌被告本應謹慎注意遵守交通規則
    ，以維護自身及其他用路人之安全，竟未注意控制飲酒，於
    酒醉後執意駕車，且於駕駛時因未注意行經閃光紅燈路口，
    應先停止於交岔路口前讓幹道車優先通行後認為安全時始續
    行，而致肇事令其孫女林語宸死亡，實屬不該；惟念其在本
    案前，僅有於75年間因違反票據法，遭判處罰金之紀錄，素
    行尚可，有臺灣高等法院被告前案紀錄表附卷可憑，被告就
    本件交通事故之過失於本院坦承不諱，顯有悔意，亦取得被
    害人之母乙○○之諒解（見本院卷附之電話紀錄表），犯後
    態度良好，並衡酌被告之犯罪情節、生活狀況等一切情狀，
    分別量處如主文所示之刑，並定其應執行刑，以資懲儆。末
    查，被告前未曾因故意犯罪受有期徒刑以上刑之宣告，有前
    開前案紀錄表附卷可佐，因一時失慮，偶罹刑典，且被害人
    林語宸為其孫女，被告亦因本案痛失至親，本院認其經此次
    科刑教訓後，當深知警惕，而無再犯之虞，是認前揭宣告之
    刑以暫不執行為適當，爰併予宣告緩刑2 年，並命其向公庫
    支付新臺幣2 萬元，以啟自新。
據上論斷，應依刑事訴訟法第273 條之1 第1 項、第299 條第1
項前段，刑法第185 條之3 、第276 條第1 項、第51條第5 款、
第74條第1 項第1 款、第2 項第4 款，刑法施行法第1 條之1 第
1 項、第2 項前段，道路交通管理處罰條例第86條第1 項，判決
如主文。
本案經檢察官黃俊鳴到庭執行職務。
中    華    民    國    99    年    3     月    25    日
                  刑事第三庭    法  官  顏苾涵
以上正本證明與原本無異。
如不服本判決應於收受判決後10日內向本院提出上訴書狀，並應
應敘述具體理由。其未敘述上訴理由者，應於上訴期間屆滿後20
日內向本院補提理由書(均須按他造當事人之人數附繕本)「切勿
逕送上級法院」。
中    華    民    國    99    年    3     月    25    日
如不服本判決應於送達後10日內向本院提出上訴狀
                                書記官  涂村宇
附錄本判決論罪科刑法條
刑法第185 條之3 、第276 條
中華民國刑法第185條之3
服用毒品、麻醉藥品、酒類或其他相類之物，不能安全駕駛動力
交通工具而駕駛者，處1 年以下有期徒刑、拘役或科或併科15
萬元以下罰金。
中華民國刑法第276條
（過失致死罪）
因過失致人於死者，處 2 年以下有期徒刑、拘役或 2 千元以下
罰金。
從事業務之人，因業務上之過失犯前項之罪者，處 5 年以下有
期徒刑或拘役，得併科 3 千元以下罰金。

司法院資訊處製作；財團法人民間司法改革基金會備份。
